【裁判字號】    90,台上,63
【裁判日期】    900104
【裁判案由】    偽證
【裁判全文】
最高法院刑事判決                                    九十年度台上字第六三號
    上  訴  人  甲○○
右上訴人因偽證案件，不服台灣高等法院中華民國八十九年十月十七日第二審判決（
八十九年度上訴字第二五六九號，起訴案號：台灣士林地方法院檢察署八十八年度偵
字第一○六九號），提起上訴，本院判決如左：
    主  文
上訴駁回。
    理  由
按刑事訴訟法第三百七十七條規定，上訴於第三審法院，非以判決違背法令為理由，
不得為之。是提起第三審上訴，應以原判決違背法令為理由，係屬法定要件。如果上
訴理由狀並未依據卷內訴訟資料，具體指摘原判決不適用何種法則或如何適用不當，
或所指摘原判決違法情事，顯與法律規定得為第三審上訴理由之違法情形，不相適合
時，均應認其上訴為違背法律上之程式，予以駁回。本件原判決綜合調查證據之結果
，認上訴人甲○○犯有刑法第一百六十八條於執行審判職務之公署審判時，證人於案
情有重要關係之事項，供前具結，而為虛偽陳述罪之事實，因而撤銷第一審諭知無罪
之判決，改判論上訴人以上開罪名，處有期徒刑陸月，併予諭知緩刑年，已詳認
定犯罪事實之依據及憑以認定之理由，並對上訴人否認犯罪之辯詞，如何不足採信，
均已依據卷內資料予以指駁及說明，從形式上觀察，原判決並無違背法令情形。上訴
意旨謂：上訴人與案外人康淑治係認識多年之朋友，民國八十五年五月十四日被傳作
證所供：「八十四年十一月二十一日上午，康淑治僱車自桃園來台北接伊同至法院，
在偵查庭外陪康女時，並未聽見康女與楊振國口角」等陳述，確屬實情，原判決以告
訴人楊振國片面指訴，資為論罪基礎，洵非允當等語，係就原判決已詳為論斷與說明
之事項，再為事實上之爭執，殊非適法之第三審上訴理由。又證人江林榮於八十九年
九月八日在原審訊問時既證述八十四年十一月二十一日在偵查庭外未見到上訴人，則
其接續陳述是日未聽到康淑治與楊振國發生口角，乃兩回事，原判決採信其不利上訴
人之證言（即於上揭時地未見到上訴人），並資為論罪基礎，經核並無違採證法則，
尤無採證自相矛盾之違法。再證人李克義於八十八年八月二十四日及八十九年四月二
十八日於第一審及八十九年九月二十三日在原審所為之證言，均不足為有利上訴人之
認定，原判決亦分別說明其取捨之心證理由，核屬事實審法院採證認事職權之適法行
使，不能任指為違法。至上訴人犯本件偽證罪之時間、地點及行為態樣，原判決事實
欄已明白認定，詳細記載，理由欄一復明上訴人於何一案號作偽證，難認原判決有
事實不明或理由不備之違背法令。此外，上訴人徒憑己意，對原審職權之適法行使及
原判決理由已詳為論斷之事項，任意爭辯，顯與法定上訴第三審之形式要件不符，其
上訴違背法律上之程式，應予駁回。
據上論結，應依刑事訴訟法第三百九十五條前段，判決如主文。
中      華      民      國     九十     年      一      月      四      日
                              最高法院刑事第六庭
                                  審判長法官  謝  家  鶴
                                        法官  洪  文  章
                                        法官  花  滿  堂
                                        法官  陳  世  淙
                                        法官  洪  佳  濱
      右正本證明與原本無異
                                              書  記  官
中      華      民      國     九十     年      一      月     二十     日


司法院資訊處製作；財團法人民間司法改革基金會備份。
